臺灣臺北地方法院刑事判決　　　　　　　　　　　　　九十三年度易字第八六三號
　　公　訴　人　臺灣臺北地方法院檢察署檢察官
　　被　　　告　戊○○
　　　　　　　　　　　　（現於臺灣臺北看守所羈押中）
右列被告因竊盜案件，經檢察官提起公訴（九十三年度偵字第九二九五、九七八五號
），及移送併案審理（九十三年度偵字第九一七０號），本院判決如左：
    主  文
戊○○連續竊盜，處有期徒刑肆年。
    事  實
一、戊○○於民國八十一年間因竊盜案件，入監執行有期徒刑五月，於八十一年六月
    十一日出監，其後又因竊盜、施用毒品、違反麻醉藥品管理條例及肅清煙毒條例
    等案件，經法院分別判處有期徒刑六月、三年六月、六月及三年二月確定，經合
    併應執行有期徒刑七年二月，於八十二年間入監執行，於八十六年十二月二日假
    釋出監，於假釋中復因偽造文書等罪，經臺灣高等法院以八十九年度上易字第一
    八八一號判處有期徒刑一年六月確定，並經撤銷前開假釋，於八十九年八月十七
    日再度入監執行殘刑及上述偽造文書案件，於九十二年十一月十九日假釋出監。
    惟戊○○於假釋中仍不知悔悟，因缺錢花用，竟基於意圖為自己不法之所有之概
    括犯意，連續在如附表編號一至九所示之時、地，以如附表編號一至九所示之方
    式，竊得如附表編號一至九所示被害人之財物，並分別於(一)民國九十三年四月五
    日下午五時十分許，在臺北市松山區○○○路一００號地下一樓ＩＫＥＡ百貨店
    內行竊後，遭黃鈺婷、黃名玉即時發覺並追呼為小偷，為店員郭力瑋當場逮捕並
    報警查獲，且扣得如附表編號五所示之財物，因而查獲該次犯行；(二)九十三年五
    月十五日晚上七時二十分許，在臺北市中山區○○○路○段六十三號國賓飯店內
    行竊後，遭壬○○即時發覺並追呼為犯罪人，為國賓飯店安全人員辛○○當場逮
    捕並報警查獲，在戊○○身上扣得如附表編號九所示之物，及附表編號七、八所
    示之現金計新臺幣六千五百元及行動電話共三具，因而查獲如附表編號七、八、
    九所示之犯行；(三)九十三年五月二十七日晚上九時十五分許，為警依各商店之監
    視錄影帶所攝嫌疑人畫面循線在臺北市○○區○○街二二七巷三弄二十三號八樓
    查獲戊○○涉嫌施用毒品，及如附表編號一、二、三、四、六所示之犯行。
二、案經臺北市政府警察局松山分局、癸○○與己○○訴由臺北市政府警察局信義分
    局移送臺灣臺北地方法院檢察署檢察官偵查起訴，及庚○○訴由臺北市警察局中
    山分局移送臺灣臺灣臺北地方法院檢察署檢察官移送本院併案審理。
    理  由
一、右揭犯罪事實，業據被告戊○○於本院審理時坦承不諱，並經證人丙○○、乙○○、甲○○、癸○○、黃鈺婷、黃名玉、郭力瑋、己○○、庚○○、丁○○、壬○○、辛○○證述屬實，且有贓物認領保管收據四紙（九十三年度偵字第九一七
    ０號卷第二十四頁至二十六頁、九十三年度偵字第九二九五號卷第二十三頁）及
    監視錄影帶翻拍照片（九十三年度偵字第九七八五號卷第三十八頁、第五十五頁
    至第六十六頁）附卷可參，足認被告自白與事實相符。是以本件事證明確，被告
    犯行堪以認定。
二、核被告所為，係犯刑法第三百二十條第一項之竊盜罪。其先後多次犯行，時間緊
    接，方法相同，所犯均係構成要件相同之罪，顯係基於概括犯意為之，為連續犯
    ，依刑法第五十六條之規定，以一罪論，並加重其刑。爰審酌被告犯後雖坦承部
    分犯行，惟其前有如事實欄所載之諸多前科，且含數次竊盜前科，二度於假釋期
    間犯案，此有臺灣高等法院被告全國前案紀錄表在卷可參，足認其素行不佳且無
    改過遷善之心，及參酌其犯罪之動機、目的、手段，生活情狀、智識程度等一切
    情狀，量處如主文所示之刑。
三、公訴意旨另以：被告意圖為自己不法之所有，於附表編號十所示之時間、地點，
    以附表編號十所示方式，竊得如附表編號十所示之財物。因認被告如附表編號十
    之行為另涉有刑法第三百二十條第一項之竊盜罪嫌。惟查：被告本院審理中堅詞
    否認涉有此部分之竊盜犯行，且依證人即被害人張毅瑾於警詢中之證述顯然無法
    指認被告為竊取其財物之犯罪行為人，是以被告所涉此部分竊盜犯行，尚屬無從
    證明。此外，復查無其他積極證據足認被告確有為如附表編號十所載之竊盜犯行
    ，惟公訴意旨認此部分犯行與前揭論罪科刑之連續竊盜罪部分，有連續犯之裁判
    上一罪關係，爰不另為無罪之諭知。
四、末查，公訴人移送併辦如附表編號七、八、九部分（九十三年度偵字第九一七０
    號）之犯行，雖未據起訴，然此部分與已起訴之竊盜部分，有連續犯之裁判上一
    罪關係，為起訴效力所及，基於審判不可分之原則，自應由本院併予審理，附此
    敘明。
據上論斷，應依刑事訴訟法第二百九十九條第一項前段，刑法第五十六條、第三百二
十條第一項，罰金罰鍰提高標準條例第一條前段，判決如主文。
本案經檢察官陳玉萍到庭執行職務
中　　　華　　　民　　　國　　九十三　　年　　　八　　　月　　三十一　　日
                                  臺灣臺北地方法院刑事第十六庭
                                      審判長法　官　劉嶽承
                                          　法  官　林麗真
                                          　法　官　胡宗淦
右正本證明與原本無異。
如不服本判決，應於判決送達後十日內向本院提出上訴狀（應抄附繕本）。告訴人或
被害人如對於本判決不服者，應具備理由請求檢察官上訴，其上訴期間之計算係以檢
察官收受判決正本之日期為準。
                                          　書記官　張耀鴻
中　　　華　　　民　　　國　　九十三　　年　　　八　　　月　　三十一　　日
附錄法條：
中華民國刑法第三百二十條
(普通竊盜罪、竊佔罪)
意圖為自己或第三人不法之所有，而竊取他人之動產者，為竊盜罪，處五
年以下有期徒刑、拘役或五百元以下罰金。
意圖為自己或第三人不法之利益，而竊佔他人之不動產者，依前項之規定
處斷。
前二項之未遂犯罰之。
附表：
┌──┬─────┬──────┬───┬───────┬───────┐
│編號│犯罪時間  │犯罪地點　  │被害人│犯罪手法　　  │所竊之物　　  │
├──┼─────┼──────┼───┼───────┼───────┤
│ 一 │九十三年二│臺北市信義區│丙○○│趁丙○○離座取│皮包一只、現金│
│　　│月十九日晚│松壽路二十二│　　　│食時，竊得放置│新臺幣（下同）│
│　　│上十時十七│號三樓上閤屋│　　　│於座位上之皮包│八千餘元、提款│
│　　│分許　　　│日式料理餐廳│　　　│　　　　　　　│卡二張、信用卡│
│　　│　　　　　│　　　　　　│　　　│　　　　　　　│四張。　　    │
├──┼─────┼──────┼───┼───────┼───────┤
│ 二 │九十三年三│同右編號一　│乙○○│同右編號一　　│皮包一只、現金│
│　　│月二日晚上│　　　　　　│　　　│　　　　　　　│七千餘元、信用│
│　　│七時三十分│　　　　　　│　　　│　　　　　　　│卡一張。　　  │
│　　│許　　　　│　　　　　　│　　　│　　　　　　　│　　          │
├──┼─────┼──────┼───┼───────┼───────┤
│ 三 │九十三年三│臺北市信義區│甲○○│同右編號一　　│皮包一只、現金│
│　　│月二十一日│松壽路二號一│　　　│　　　　　　　│六千元、信用卡│
│　　│晚上七時許│樓君悅飯店凱│　　　│　　　　　　　│三張、金融卡五│
│　　│　　　　　│菲屋　　　　│　　　│　　　　　　　│張、身分證一張│
│　　│　　　　　│　　　　　　│　　　│　　　　　　　│、汽機車駕照、│
│    │          │            │      │              │悠遊卡、居留證│
│    │          │            │      │              │、皮夾一只。  │
├──┼─────┼──────┼───┼───────┼───────┤
│ 四 │九十三年三│同右編號一　│癸○○│同右編號一　　│皮包一只、現金│
│　　│月二十七日│　　　　　　│　　　│　　　　　　　│三百餘元、身分│
│　　│下午六時許│　　　　　　│　　　│　　　　　　　│證、駕照、行照│
│　　│　　　　　│　　　　　　│　　　│　　　　　　　│各一張、信用卡│
│　　│　　　　　│　　　　　　│　　　│　　　　　　　│二張、提款卡二│
│　　│　　　　　│　　　　　　│　　　│　　　　　　　│張、健保卡一張│
├──┼─────┼──────┼───┼───────┼───────┤
│ 五 │九十三年四│臺北市松山區│黃鈺婷│趁黃鈺婷不注意│手背包一只、現│
│　　│月五日下午│敦化北路一０│　　　│之際，竊得其置│金六百元、行動│
│　　│五時十分許│０號地下一樓│　　　│於購物手推車內│電話一具、護照│
│　　│　　　　　│ＩＫＥＡ百貨│　　　│手背包一只　　│一本、錢包一個│
│　　│　　　　　│　　　　　　│　　　│　　　　　　　│、提款卡一張。│
├──┼─────┼──────┼───┼───────┼───────┤
│ 六 │九十三年四│同右編號三君│己○○│趁己○○離座取│ＬＶ手提包一只│
│　　│月七日晚上│悅飯店茶苑餐│　　　│食時，竊得其置│、現金三千元、│
│　　│八時三十分│廳　　　    │　　　│於椅腳旁之ＬＶ│華僑銀行存摺二│
│　　│許　　　　│　　　　　　│　　　│手提包一只　　│本、印章一枚、│
│　　│　　　　　│　　　　　　│　　　│　　　　　　　│家中與公司鑰匙│
│　　│　　　　　│　　　　　　│　　　│　　　　　　　│一串、港幣四千│
│　　│　　　　　│　　　　　　│　　　│　　　　　　　│元、行動電話一│
│　　│　　　　　│　　　　　　│　　　│　　　　　　　│具、ＳＩＭ卡一│
│　　│　　　　　│　　　　　　│　　　│　　　　　　　│張、身分證、汽│
│　　│　　　　　│　　　　　　│　　　│　　　　　　　│車駕照、健保卡│
│　　│　　　　　│　　　　　　│　　　│　　　　　　　│各一張、賓士車│
│　　│　　　　　│　　　　　　│　　　│　　　　　　　│鑰匙一把、信用│
│　　│　　　　　│　　　　　　│　　　│　　　　　　　│卡十五張、金融│
│　　│　　　　　│            │　　　│　　　　　　　│卡一張。      │
├──┼─────┼──────┼───┼───────┼───────┤
│ 七 │九十三年五│臺北市中山區│庚○○│趁庚○○離座取│手提包一只、現│
│　　│月十五日下│中山北路二段│　　　│食時，竊得放置│金一千七百元、│
│　　│午六時許  │四一號晶華飯│　　　│於座位上之皮包│、行動電話二具│
│　　│　　　    │店一樓      │　　　│　　　　　　　│、信用卡四張、│
│　　│　　　　　│　　　　　　│　　　│　　　　　　　│相機一台。    │
├──┼─────┼──────┼───┼───────┼───────┤
│ 八 │九十三年五│同右晶華飯店│丁○○│趁丁○○不注意│手提包一只、現│
│　　│月十五日晚│四樓        │　　　│之際，竊得放置│金四千八百元、│
│　　│上七時許  │            │　　　│於座位上之皮包│行動電話一具。│
├──┼─────┼──────┼───┼───────┼───────┤
│ 九 │九十三年五│臺北市中山區│壬○○│趁壬○○不注意│手提包一只、現│
│　　│月十五日晚│中山北路二段│　　　│之際，竊取放置│金三千四百元、│
│　　│上七時十分│六十三號國賓│　　　│於座位上之手提│行動電話一具。│
│　　│許  　　　│飯店二樓    │　　　│包　　　　　　│　　　　　  　│
├──┼─────┼──────┼───┼───────┼───────┤
│ 十 │九十三年二│台北市信義區│張毅瑾│趁張毅瑾離座取│黑色背包一只、│
│　　│月二十九日│松壽路二十二│　　　│食時，竊取放置│皮夾一只、現金│
│　　│晚上十時三│號三樓上閤屋│　　　│於座位旁地上之│五千元、馬幣九│
│　　│十分許　　│日式料理餐廳│　　　│背包　　　　　│百元、港幣六千│
│　　│　　　　　│　　　　　　│　　　│　　　　　　　│元、美金一千元│
│    │          │            │      │              │、信用卡二張、│
│    │          │            │      │              │護照一本、機票│
│    │          │            │      │              │一張、相機一台│
│    │          │            │      │              │、灰色外套一件│
└──┴─────┴──────┴───┴───────┴───────┘
